臺灣高等法院刑事判決
109年度原交上易字第8號
上  訴  人  臺灣基隆地方檢察署檢察官
上  訴  人  
即  被  告  陽天佑


指定辯護人  楊思勤律師
被      告  林宸睿


上列上訴人因被告過失傷害案件，不服臺灣基隆地方法院108年
度原交易字第9號，中華民國108年12月3日第一審判決（起訴案
號：臺灣基隆地方檢察署108年度調偵字第67號），提起上訴，
本院判決如下：
    主  文
原判決關於林宸睿部分撤銷。                              林宸睿犯過失傷害罪，處拘役肆拾日，如易科罰金，以新臺幣壹仟元折算壹日。
其他上訴駁回。
    事實及理由
一、除引用第一審判決書記載之事實、證據及論罪科刑理由㈠、㈡
    部分（如附件）外，並於其理由欄二補充記載「被告林宸睿
    於本院審理時坦承犯行（見本院卷第116頁）」。
二、關於被告陽天佑部分，上訴駁回之理由：
　㈠原審認被告陽天佑犯過失傷害罪，事證明確，並審酌本案交
    通事故係因被告陽天佑、告訴人林宸睿分別有第一審判決書
    事實欄所示之過失、其等之過失對於本案事故發生之影響輕
    重、所受如上揭事實欄所示之傷害輕重，兼衡被告陽天佑於
    警詢時自承國中畢業之教育程度、職業為工、家庭經濟狀況
    貧寒等情（見偵字卷第5頁），犯後未能坦承犯行，仍與告
    訴人林宸睿相互指摘，迄今不能達成和解，暨雙方均有過失
    ，對事故之發生亦均非全然無責等一切情狀，量處拘役20日
    ，並諭知易科罰金之折算標準為新臺幣1000元折算1日。經
    核其關於被告陽天佑部分，認事用法尚無違誤，量刑亦屬妥
    適。
　㈡被告陽天佑上訴意旨略以：被告陽天佑雖於案發前在距行人
    穿越道36公尺處分向限制路段穿越道路，不無違反交通規則
    ，然於已違規穿越道路之後，沿對向路旁靠右行走5、6步，
    在基隆市○○街000○00號門前，始遭告訴人林宸睿騎車自後衝
    撞，此除有卷附現場圖可稽外，並經被告陽天佑於民國107
    年12月12日警詢時供述甚詳，車禍之原因乃告訴人林宸睿騎
    車行駛，漫不經心，以致未見行人，而自被告陽天佑右後側
    衝撞被告陽天佑，核與被告陽天佑於案發前違規穿越道路之
    間顯無相當因果關係，自難令負刑責。至被告陽天佑於案發
    當晚警詢時雖供稱穿越馬路快到對面時右側有一機車過來就
    發生碰撞等語，然當時車禍甫發生，被告陽天佑因嚴重受傷
    ，尚在醫院急救中，神智不清，難期所述完整。又被告陽天
    佑所受右側薦髂關節分離等傷害，乃告訴人林宸睿自被告陽
    天佑右後側衝撞被告陽天佑所致，原判決謂如被告陽天佑果
    已完成穿越道路之舉並順向行走數步，則告訴人林宸睿所駕
    車輛當自被告陽天佑左側撞擊，何以被告陽天佑之左側未見
    有傷等語，並無邏輯上之依據。請為被告陽天佑無罪之判決
    云云。惟查：
　⒈警員於案發後獲報到場處理時，因行人（即被告陽天佑）與
    告訴人林宸睿人車均已移動位置，不在原先倒臥之地點，故
    於道路交通事故現場圖上僅標示雙方於案發前之行進方向，
    而未測繪雙方於案發後倒臥之位置，此觀卷附該現場圖之記
    載亦明（見偵字卷第37頁），是被告陽天佑上訴意旨謂：由
    現場圖可證其已違規穿越道路之後，沿對向路旁靠右行走5
    、6步，在基隆市○○街000○00號門前，始遭衝撞云云，已屬
    無稽。至被告陽天佑之辯護人所稱：現場圖上標示之「油漬
    」位置，即為被告陽天佑被撞之地點乙節（見本院卷第121
    頁），即令屬實，該處仍位於寬3.5公尺之右側車道內，與
    該車道邊線（白線）之間尚有0.6公尺之距離，與路旁紅線
    則相距1.1公尺（0.6+0.5＝1.1），此有卷附上開現場圖、現
    場照片可參（見偵字卷第37、59頁），益徵被告陽天佑於案
    發時尚步行在告訴人林宸睿所行駛之右側車道內，而未完成
    穿越道路之動作，所辯已穿越道路抵達調和街另一側並靠邊
    順向行走5、6步後始遭衝撞云云，並不足採。
　⒉被告陽天佑於案發當晚11時20分許在醫院接受警詢時，已陳
    明其意識清醒願接受警詢等語，就事故發生時、地、肇事前
    行進方向、車道、相對位置及肇事經過、發現危險時與對方
    之距離及採取何種反應措施、當時路況、天候、視線、有無
    障礙物、號誌為何、標誌及標線是否清楚等情，均能明確完
    整應答，此有卷附道路交通事故談話紀錄表可證（見偵字卷
    第11至13頁），被告陽天佑甚且於該談話紀錄表上多處按捺
    指印，確認其上所載內容無訛，參以其於案發當晚11時28分
    許在醫院為警攝得之照片顯示其平躺在病床上，雙眼睜開，
    兩手置於胸腹部處，而未見其有何神智不清、意識不明之情
    形（見偵字卷第67頁），且其事後於107年12月12日再次接
    受警詢時，亦陳明：上開談話紀錄表內容屬實，因當時受傷
    無法簽名，以捺印指紋代替簽名等語（見偵字卷第6頁），
    而未表示其於案發當晚警詢時有神智不清之情形（見偵字卷
    第5至9頁），其上訴意旨稱：當時車禍甫發生，因嚴重受傷
    ，尚在醫院急救中，神智不清，難期所述完整云云，自不足
    採。
　⒊原判決業已詳述認定被告陽天佑於案發時逕自穿越馬路而未
    走在行人穿越道上，以致與未注意車前行人穿越之告訴人林
    宸睿發生碰撞，告訴人林宸睿因而倒地受傷等犯罪事實所憑
    之證據及被告陽天佑所為當時已穿越道路抵達調和街另一側
    並靠邊順向行走之辯解如何不足採之理由，經核其證據之取
    捨、採證之方法，俱與經驗法則及論理法則無違，所載：如
    被告陽天佑果已完成穿越馬路之舉，並順向行走數步，則告
    訴人林宸睿所駕駛之車輛，當係從其左側對其撞擊，何以被
    告陽天佑之左側竟未見有何受傷之情等旨，亦無違法或不當
    ，上訴意旨指摘原判決此部分說明並無邏輯依據云云，亦不
    足採。
　⒋綜上所述，被告陽天佑上訴否認犯罪，仍執前詞指摘原判決
    不當，為無理由，應予駁回。
三、關於被告林宸睿部分，撤銷改判之理由：
　㈠原審認被告林宸睿駕車過失傷害告訴人陽天佑，事證明確，
    而予論罪科刑，固非無見。惟查被告林宸睿「駕駛動力交通
    工具上路」，與告訴人陽天佑「在路上步行」相比，對其他
    用路人所造成之潛在危險性已然較高，自當負較高之注意義
    務，至告訴人陽天佑就本案之發生雖同有過失，然其傷勢嚴
    重，原審未斟酌及此而對被告林宸睿科處與告訴人陽天佑相
    同之刑，自有未當。檢察官上訴指摘原審就被告林宸睿部分
    量刑過輕，為有理由，是原判決關於被告林宸睿部分，既有
    上開可議之處，自屬無可維持，應予撤銷改判。
　㈡爰審酌被告林宸睿駕駛普通重型機車之注意義務及過失程度
    、告訴人陽天佑與有過失之情形及所受傷勢之嚴重程度、被
    告林宸睿之品行、自承大學肄業之智識程度、以工為業、家
    庭經濟小康等生活狀況（見偵字卷第15頁）、於偵查及原審
    審理時否認過失、至本院審理時始坦承犯行、然迄未與告訴
    人陽天佑達成和解之犯罪後態度等一切情狀，量處如主文第
    2項所示之刑，並諭知易科罰金之折算標準。
據上論斷，應依刑事訴訟法第369條第1項前段、第373條、第364
條、第299條第1項前段、第368條，刑法第2條第1項前段、修正
前刑法第284條第1項前段、刑法第62條前段、第41條第1項前段
，刑法施行法第1條之1第1項、第2項前段，判決如主文。
本案經檢察官陳幸敏到庭執行職務。
中　　華　　民　　國　　109 　年　　7 　　月　　30　　日
                  刑事第十六庭  審判長法　官  葉騰瑞
                                      法　官  廖紋妤
                                      法　官  陳芃宇
以上正本證明與原本無異。
不得上訴。
                                      書記官  李佳芬
中　　華　　民　　國　　109 　年　　7 　　月　　31　　日
附錄：本案論罪科刑法條全文　　　　　　　　　　　　　　
修正前中華民國刑法第284條
因過失傷害人者，處 6 月以下有期徒刑、拘役或 5 百元以下罰
金，致重傷者，處 1 年以下有期徒刑、拘役或 5 百元以下罰金
。
從事業務之人，因業務上之過失傷害人者，處 1 年以下有期徒
刑、拘役或 1 千元以下罰金，致重傷者，處 3 年以下有期徒刑
、拘役或 2 千元以下罰金。